臺灣新竹地方法院民事裁定
111年度竹北簡字第156號
原      告  黃紹裕即黃簿之法定繼承人（已拋棄繼承）

            黃紹仁即黃簿之法定繼承人（已拋棄繼承）

            黃瑋傑即黃簿之承受訴訟人（尚未拋棄繼承）    

被      告  星二租賃股份有限公司

法定代理人  黃坤鍵  
訴訟代理人  林懿君律師
上列當事人間請求確認買賣關係不存在等事件，本院裁定如下：
    主  文
本件應再由黃瑋傑為被告黃簿之承受訴訟人，續行訴訟。
本件指定民國111年10月28日上午10時10分於本院第32法庭進行
第1次言詞辯論，當事人黃瑋傑與他造星二租賃股份有限公司訴
訟代理人林懿君律師應辦理報到。
    理  由
一、按，當事人死亡者，訴訟程序在有繼承人、遺產管理人或  
    其他依法令應續行訴訟之人承受其訴訟以前當然停止；又依
    上開規定所定之承受訴訟人，於得為承受時，應即為承受之
    聲明；他造當事人，亦得聲明承受訴訟；當事人不聲明承受
    訴訟時，法院亦得依職權，以裁定命其續行訴訟，民事訴訟
    法第168條、第175條第1項、第2項及第178條分別定有明文
    。本件原告黃簿於民國110年11月19日起訴，未據其本人於
    本院指定之111年3月4日調解期日及111年7月8日第1次言詞
    辯論期日到場，經查其本人於111年7月22日死亡，有除戶謄
    本在卷可憑，茲據被告星二租賃股份有限公司訴訟代理人林
    懿君律師查報，黃紹裕、黃紹仁為黃簿之法定繼承人，且提
    出戶籍謄本、本院家事繼承事件公告查詢-被繼承人黃簿；
    類別繼承事件；查詢結果：【查無】資料各件在卷（見本院
    卷第176、178、184頁），是本院前以111年9月19日民事裁
    定諭知：「本件應由黃紹裕、黃紹仁為黃簿之承受訴訟人，
    續行本件訴訟」，有上開裁定正本1件在卷（見本院卷第198
    頁），合先說明。
二、惟經黃紹裕、黃紹仁2人收悉前開111年9月19日民事裁定後
    ，提出民事陳報狀並檢附本院家事法庭111年度司繼字第910
    號（慈股）、拋棄繼承准予備查通知書影本乙件，並向本院
    表示：「目前第1順位繼承人只剩黃瑋傑尚未辦理拋棄繼承
    」等語在卷，則本院前開111年9月19日民事裁定自應撤銷，
    是黃紹裕、黃紹仁已非本件當事人，故上2人於本院指定之
    言詞辯論期日無庸辦理報到，爰裁定如主文各項所示。
三、又，民事訴訟法第249條第2項「原告之訴，有下列各款情形
    之一者，法院得不經言詞辯論，逕以判決駁回之。但其情形
    可以補正者，審判長應定期間先命補正：一、當事人不適格
    或欠缺權利保護必要。二、依其所訴之事實，在法律上顯無
    理由。前二項情形，原告之訴因逾期未補正經裁判駁回後，
    不得再為補正。」、第3項「前二項情形，原告之訴因逾期
    未補正經裁判駁回後，不得再為補正。」。經查，黃簿生前
    於110年11月19日起訴，列「星『一』租賃股份有限公司」為
    被告，有誤載情形，應由當事人黃瑋傑具狀更正；又被告「
    星『二』租賃股份有限公司」就黃簿生前與該公司於110年2月
    25日對於新竹市○區○○街00巷00號房屋（下稱系爭房屋）簽
    訂之租約（下稱系爭租約，租賃期限110年2月25日起至110
    年8月24日止），向臺灣新北地方法院所屬民間公證人詹孟
    龍事務所作成載明租金、違約金及期限内應交還系爭房屋等
    債權得逕予強制執行意旨之110年度新北院民公龍字第10041
    2號公證書（下稱系爭公證書），嗣被告星二租賃股份有限
    公司以系爭租約屆滿後，黃簿未遷出系爭房屋為由，持系爭
    公證書向本院聲請執行系爭房屋騰空返還請求權（本院110
    年度司執字第33102號遷讓房屋執行事件，下稱系爭執行事
    件），惟查黃簿生前提起本件訴訟，係聲明求為確認系爭公
    證書買賣關係不存在（見本院卷第4頁，起訴狀訴之聲明第1
    項），已與上開事實明顯不符，且查黃簿於同份起訴狀一併
    聲明請求確認系爭執行事件其執行命令所載被告對黃簿之建
    物騰空返還權利不存在（見本院卷第4頁，起訴狀訴之聲明
    第2項），縱使假設有理由，亦無法排除系爭執行事件已為
    之強制執行程序，況據被告訴訟代理人向本院陳報：系爭執
    行事件已於111年5月4日撤回終結，但未收悉法院函文等語
    在卷（見本院卷第172頁，被告陳報狀），是請當事人黃瑋
    傑注意民事訴訟法第191條之規定（見本次裁定附錄法文）
    ，維護自身權益。且當事人黃瑋傑即黃簿之承受訴訟人宜一
    併依照最後聲明，查陳報訴訟標的價額供本院後續核定之參
    考。
中　　華　　民　　國　　111 　年　　10　　月　　19　　日
                  竹北簡易庭  法　官  周美玲　
以上正本係照原本作成。
不得抗告。
中　　華　　民　　國　　111 　年　　10 　月　　19　　日
                              書記官  徐佩鈴
附錄法文：
民事訴訟法第191條（擬制合意停止）：
（第1項）當事人兩造無正當理由遲誤言詞辯論期日者，除別有
規定外，視為合意停止訴訟程序。如於四個月內不續行訴訟者，
視為撤回其訴或上訴。
（第2項）前項訴訟程序停止間，法院於認為必要時，得依職權
續行訴訟，如無正當理由兩造仍遲誤不到者，視為撤回其訴或上
訴。